---
title: "PRACT_FLIGHTS_DEF"
output: word_document
date: '2022-05-21'
---

## DATASET OF FLIGHTS OF USA

Carreguem les llibreries:


```{r libraries}

library(dplyr)
library(tidyverse)
library(lubridate)
library(plotly)
library(reshape2)
library(ggplot2)
library(gganimate)
library(gridExtra)
library(plotrix)
library("FactoMineR")
library("factoextra")
```

Carreguem els fitxers csv respectius:

```{r csv}

flights <- read.csv("flights.csv", header=TRUE)
airlines <- read.csv("airlines.csv", header=TRUE)
airports <- read.csv("airports.csv", header=TRUE)

```

Donem un cop d'ull als tipus de dades:

De la sortida del str(flights), podem veure que el dataset flights conté té 5.8 milions d'observacions i 31 variables sobre informació de cada vol. Per exemple, ens dóna info. sobre l'origen i la destinació, els possibles retards i altres característiques.

Hem fet un summary del dataset flights per així poder verificar la qualitat de les dades. Com podem observar trobem valors Nan's.

Com tenim moltes observacions en el csv flights, hem decidit intentar eliminar columnes redundants o no importants a partir d'una anàlisi exploratòria de les dades. També, hem proposat no realitzar una neteja de tots els valors Nan's, sinó fer-la quan sigui imprescindible. D'aquesta manera, no ens carreguem una gran quantitat de registres de vols. 


```{r str}

str(flights)
str(airports)
str(airlines)

```

A continuació, elaborarem una PCA de les variables del nostre dataset. La PCA ens permet visualitzar les components principals:

```{r PCA} 

flights_pca <- flights %>% select(ARRIVAL_DELAY, DEPARTURE_DELAY, DEPARTURE_TIME, ARRIVAL_TIME, ELAPSED_TIME, SCHEDULED_TIME, SCHEDULED_DEPARTURE, SCHEDULED_ARRIVAL, AIR_TIME, DISTANCE, AIRLINE_DELAY, LATE_AIRCRAFT_DELAY, AIRLINE) %>% filter(AIRLINE %in% c("AA","DL","WN")) %>% drop_na()

flights_pca.def <- flights_pca %>% select(-AIRLINE)

pca <- PCA(flights_pca.def, scale.unit = TRUE, graph = FALSE)

get_eigenvalue(pca)

fviz_eig(pca, addlabels = TRUE, ylim = c(0, 50))

fviz_pca_var(pca, col.var = "contrib", gradient.cols = c("#00AFBB", "#E7B800", "#FC4E07"), repel=TRUE)

var <- get_pca_var(pca)

# Contributions of variables to PC2
fviz_contrib(pca, choice = "var", axes = 1, top = 10)

library("corrplot")
corrplot(var$contrib, is.corr=FALSE)  
corrplot(var$cos2, is.corr=FALSE)  



```

Anàlisi exploratòria de les dades: 

```{r exp1}

### STATUS: On Time, Slightly delayed, Highly delayed, Diverted, Cancelled

flights_status <- flights %>% mutate(STATUS = case_when(ARRIVAL_DELAY < 15 ~ "On time", ARRIVAL_DELAY >= 15 ~ "Slightly delayed", ARRIVAL_DELAY >= 60 ~ "Highly delayed"))

flights_status <- flights_status %>% mutate(STATUS = ifelse(ARRIVAL_DELAY >= 60, "Highly delayed", STATUS)) %>% mutate(STATUS = ifelse(DIVERTED  == 1, "Diverted", STATUS)) %>% mutate(STATUS = ifelse(CANCELLED  == 1, "Cancelled", STATUS))

count_flights <- flights_status %>% group_by(STATUS) %>% summarise(count = 100*n()/5819079)
count_flights

ggplot(count_flights, aes(x=fct_reorder(STATUS,count), y=count, fill=STATUS)) + geom_col() + coord_flip() + theme(legend.position="none") + labs(x = 'Status', y = 'Percentage of number of flights', title = 'Percentage of number of flights depending on status', subtitle = 'Bar chart of number of flights', caption = 'Fig 2. Bar chart of the number of different status') + theme(axis.text.x = element_text(angle = 25, vjust = 0.75), plot.caption = element_text(vjust = 1)) 


pie_labels <- paste0(count_flights$STATUS, " - ", round(100 * count_flights$count/sum(count_flights$count), 2), "%")
pie(count_flights$count, labels = pie_labels) 

pie3D(count_flights$count, theta=1.5, col = hcl.colors(length(pie_labels), "Spectral"),
      labels = pie_labels,
      labelcol = "black",
      labelcex = 0.5, shade=0.5)
```
```{r exp2}

flights_delay_mean <- flights %>% drop_na(ARRIVAL_DELAY) %>% group_by(MONTH) %>% summarize(MEAN_DELAY = mean(ARRIVAL_DELAY))

ggp1 <- ggplot(flights_delay_mean, aes(x=MONTH, y=MEAN_DELAY)) + geom_line(color="blue") + labs(x = 'Months', y = 'Average delay', title = 'Average arrival delay monthly', caption = 'Fig 4. Linear graphic with the average delay by month') +scale_x_continuous(breaks = c(1,2,3,4,5,6,7,8,9,10,11,12))

ggp1
ggplotly(ggp1)          


flights_arrival_delay <- flights %>% select(ARRIVAL_DELAY) %>% drop_na()

ggplot(flights_arrival_delay, aes(x = ARRIVAL_DELAY)) + geom_histogram(bins=30, aes(y=..density..)) + geom_density(alpha = 0.1, fill = "blue") + labs(x = 'Average arrival delay', y = 'count', title = 'Histogram of average delay', caption = 'Fig 5. Histogram of the arrival delay') 

### Matriu de correlacions

str(flights)

flights_corr <- flights %>% select(-CANCELLED, -DIVERTED, -YEAR, -AIRLINE, -TAIL_NUMBER, -CANCELLATION_REASON, -ORIGIN_AIRPORT, -DESTINATION_AIRPORT) %>% drop_na()

# Load reshape2 package
library(reshape2)
 
# creating correlation matrix
corr_mat <- round(cor(flights_corr),2)
 
# reduce the size of correlation matrix
melted_corr_mat <- melt(corr_mat)

#plotting the correlation heatmap
library(ggplot2)
grafica_corr <- ggplot(data = melted_corr_mat, aes(x=Var1, y=Var2, fill=value)) +
geom_tile() + theme(axis.text.x = element_text(angle = 80, vjust = 0.5)) + geom_text(aes(Var2, Var1, label=value), color= "black", size = 2.5) + labs(x = ' ', y = ' ', title = 'Correlation Heatmap of variables of our dataset', caption = 'Fig 1. Correlation Heatmap of flights')
grafica_corr

ggplotly(grafica_corr)

```

Data massage - eliminació de columnes redundants o que no usarem: 
Merge dels documents - per quan ho necessitem
```{r DataMassage}

convert_to_POSIXct <- function(time){
    x <- as.POSIXct(paste0(strrep('0', 4 - nchar(time)), as.character(time)), format='%H%M')
    result <- format(x, format = "%H")
    
    return(result)
}


flights <- flights %>% mutate(DATE_DEPARTURE = paste(YEAR,MONTH,DAY,sep="-"), DELAYED = case_when(DEPARTURE_DELAY >= 15 ~ 1, TRUE ~ 0))

### Passem aquesta variable a format Date
flights$DATE_DEPARTURE <- as.Date(flights$DATE_DEPARTURE, format= "%Y-%m-%d")

flights$NEW_SCHEDULED_DEPARTURE <- convert_to_POSIXct(flights$SCHEDULED_DEPARTURE)

flights <- flights %>% mutate(HOUR = case_when(NEW_SCHEDULED_DEPARTURE == '01' ~ 1, NEW_SCHEDULED_DEPARTURE == '02' ~ 2, NEW_SCHEDULED_DEPARTURE == '03' ~ 3, NEW_SCHEDULED_DEPARTURE == '04' ~ 4, NEW_SCHEDULED_DEPARTURE == '05' ~ 5, NEW_SCHEDULED_DEPARTURE == '06' ~ 6, NEW_SCHEDULED_DEPARTURE == '07' ~ 7, NEW_SCHEDULED_DEPARTURE == '08' ~ 8, NEW_SCHEDULED_DEPARTURE == '09' ~ 9, NEW_SCHEDULED_DEPARTURE == '10' ~ 10, NEW_SCHEDULED_DEPARTURE == '11' ~ 11, NEW_SCHEDULED_DEPARTURE == '12' ~ 12, NEW_SCHEDULED_DEPARTURE == '13' ~ 13, NEW_SCHEDULED_DEPARTURE == '14' ~ 14, NEW_SCHEDULED_DEPARTURE == '15' ~ 15, NEW_SCHEDULED_DEPARTURE == '16' ~ 16, NEW_SCHEDULED_DEPARTURE == '17' ~ 17, NEW_SCHEDULED_DEPARTURE == '18' ~ 18, NEW_SCHEDULED_DEPARTURE == '19' ~ 19, NEW_SCHEDULED_DEPARTURE == '20' ~ 20, NEW_SCHEDULED_DEPARTURE == '21' ~ 21, NEW_SCHEDULED_DEPARTURE == '22' ~ 22, NEW_SCHEDULED_DEPARTURE == '23' ~ 23, NEW_SCHEDULED_DEPARTURE == '00' ~ 0))

### Fem un merge dels fitxers que tenim disponibles (airlines, airports, flights)
#x <- flights %>% merge(airports, by.x = 'ORIGIN_AIRPORT', by.y = 'IATA_CODE')

#x <- rename(x, c('ORIGIN_AIRPORT_NAME'='AIRPORT', 'ORIGIN_CITY'='CITY', 'ORIGIN_STATE'='STATE', 'ORIGIN_COUNTRY'='COUNTRY','ORIGIN_LATITUDE'='LATITUDE','ORIGIN_LONGITUDE'='LONGITUDE'))

#x <- x %>% merge(airports, by.x = 'DESTINATION_AIRPORT', by.y = 'IATA_CODE')

#x <- rename(x, c('DESTINATION_AIRPORT_NAME'='AIRPORT', 'DESTINATION_CITY'='CITY', 'DESTINATION_STATE'='STATE', 'DESTINATION_COUNTRY'='COUNTRY','DESTINATION_LATITUDE'='LATITUDE','DESTINATION_LONGITUDE'='LONGITUDE'))

#new_flights <- x %>% merge(airlines, by.x = 'AIRLINE', by.y = 'IATA_CODE')

#### eliminar la selecció de variables que no són útils i que no usarem
#new_flights <- new_flights %>% select(-WHEELS_ON, -WHEELS_OFF, -TAIL_NUMBER, -AIR_TIME, -ELAPSED_TIME)



```

HIPÒTESIS 

```{r hip1}


flights %>% group_by(AIRLINE) %>% summarize(NUM_FLIGHTS = n()) %>% arrange(desc(NUM_FLIGHTS))

flights_with_count <- flights %>% filter(AIRLINE %in% c("WN", "AA", "DL", "EV", "OO")) %>% group_by(AIRLINE,DATE_DEPARTURE) %>% mutate(NUM_FLIGHTS=n()) %>% select(DATE_DEPARTURE, AIRLINE, NUM_FLIGHTS) %>% distinct()

xmin <- c(as.Date("2015-01-01"), as.Date("2015-03-01"), as.Date("2015-06-01"), as.Date("2015-09-01"), as.Date("2015-12-01"))
xmax <- c(as.Date("2015-02-28"), as.Date("2015-05-31"), as.Date("2015-08-31"), as.Date("2015-11-30"), as.Date("2015-12-31"))
ymin <- c(0, 0, 0, 0, 0)
ymax <- c(Inf, Inf, Inf, Inf, Inf)
name <- c("Winter", "Spring", "Summer", "Autumn", "Winter")

df <- data.frame(xmin, xmax, ymin, ymax, name)

grafic <- ggplot(flights_with_count) + geom_line(aes(x = DATE_DEPARTURE, y = NUM_FLIGHTS, color=AIRLINE)) +  scale_x_date(date_breaks = '1 month', date_labels = '%b %d') + geom_rect(data = df, alpha = 0.12, aes(xmin = xmin, xmax = xmax, ymin = ymin, ymax = ymax, fill = name)) + labs(x = 'Time', y = 'Number of daily flights', color = 'Airline', fill = 'Seasons', title = 'Temporal evolution of the number of flights in 2015', subtitle = 'Top 5 airlines in USA', caption = 'Fig 12. Temporal evolution of traffic of the busiest airlines in USA ') + theme(axis.text.x = element_text(angle = 25, vjust = 0.75), plot.caption = element_text(vjust = 1)) +   ylim(0, 4000) 

ggplotly(grafic)

```

```{r hip2}

xmas_def = flights %>% filter(DATE_DEPARTURE >= "2015-12-23" | between(DATE_DEPARTURE, as.Date("2015-01-01"), as.Date("2015-01-07"))) %>% group_by(AIRLINE) %>% count()

ggplot(xmas_def, aes(x=reorder(AIRLINE,n), y=n, fill = factor(AIRLINE))) + geom_col() +coord_flip() + labs(x = 'Airline', y = 'Number of flights', color = 'Airlines', title = 'Number of flights in the Winter Holidays per airline', caption = 'Fig. 13. Number of flights in the Winter Holidays for several airlines') + theme(legend.position = "none")



xmas_def = flights %>% filter(DATE_DEPARTURE >= "2015-12-23" | between(DATE_DEPARTURE, as.Date("2015-01-01"), as.Date("2015-01-07"))) %>% group_by(AIRLINE) %>% count() %>% rename(c('NumNadal'='n' ))
 
def = flights %>% group_by(AIRLINE) %>% count()
 
n_def = def %>% merge(xmas_def, by.x = 'AIRLINE', by.y = 'AIRLINE') %>% mutate(NUM_PERC=(NumNadal/n)*100)
 
ggplot(n_def, aes(x=reorder(AIRLINE,NUM_PERC), y=NUM_PERC, fill = factor(AIRLINE))) + geom_col() +coord_flip() + labs(x = 'Airlines', y = 'Percentage of flights', color = 'Airlines', title = 'Percentage of flights in the Winter Holidays', caption = 'Fig. 14. Percentage of flights for each airline in the Winter Holidays with respect to total flights per airline') + theme(legend.position = "none") + scale_y_continuous(labels = function(y){paste0(y, '%')})


```

```{r hip3}

most_freq_flights <- flights %>%  group_by(ORIGIN_AIRPORT) %>% count() %>% arrange(desc(n)) %>% head(20)

most_freq_flights_norm <- flights %>%  group_by(ORIGIN_AIRPORT) %>% summarise(perc = n()*100/5819079) %>% arrange(desc(perc)) %>% head(20)

Grafic <- ggplot(most_freq_flights, aes(fct_reorder(ORIGIN_AIRPORT,n), y=n, fill=ORIGIN_AIRPORT)) + geom_col() + labs(x = 'Airports', y = 'Number of flights', title = 'Number of flights in 2015', subtitle = 'Top 20 airports in USA', caption = 'Fig 15. Number of flights departing from the top 20 most frequented airports') + theme(axis.text.x = element_text(angle = 25, vjust = 0.75), plot.caption = element_text(vjust = 1)) +theme(legend.position="none")

ggplotly(Grafic)

Grafic2 <- ggplot(most_freq_flights_norm, aes(fct_reorder(ORIGIN_AIRPORT,perc), y=perc, fill=ORIGIN_AIRPORT)) + geom_col() + labs(x = 'Airports', y = 'Percentage of number of flights', title = 'Number of flights in 2015', subtitle = 'Top 20 airports in USA', caption = 'Fig 15. Percentage of number of flights departing from the top 20 most frequented airports') + theme(axis.text.x = element_text(angle = 25, vjust = 0.75), plot.caption = element_text(vjust = 1)) +theme(legend.position="none") + scale_y_continuous(labels = function(y){paste0(y, '%')})

ggplotly(Grafic2)

```

```{r hip4}

nou = flights %>% group_by(AIRLINE) %>% count()
grafic <- ggplot(nou, aes(x=n, y=reorder(AIRLINE,n), fill = AIRLINE)) + geom_col() + labs(x = 'Number of flights', y = 'Airlines', title = 'Number of flights for each airline in 2015', subtitle = 'Top airlines in USA', caption = 'Fig 17. Number of flights of all airlines') +theme(legend.position="none")
ggplotly(grafic)

nou = flights %>% group_by(AIRLINE) %>% summarise(perc = 100*n()/5819079)
grafic <- ggplot(nou, aes(x=perc, y=reorder(AIRLINE,perc), fill = AIRLINE)) + geom_col() + labs(x = 'Percentage of number of flights', y = 'Airlines', title = 'Percentage of number of flights for each airline in 2015', subtitle = 'Top airlines in USA', caption = 'Fig 18. Percentage of number of flights of all airlines') +theme(legend.position="none") + scale_x_continuous(labels = function(x){paste0(x, '%')})
ggplotly(grafic) 


```
```{r hip5}
new = flights%>%filter(AIRLINE=="AA") %>% mutate(Route = paste(ORIGIN_AIRPORT,"-",DESTINATION_AIRPORT)) %>% group_by(Route) %>% count() %>% arrange(desc(n)) %>% head(20)

grafic <- ggplot(new, aes(x=reorder(Route,n), y=n, fill=factor(Route))) + geom_col() +coord_flip() + labs(x = 'Number of routes', y = 'Routes', title = 'Top airports routes in 2015', subtitle = 'Top routes in American Airlines Inc.', caption = 'Fig. 20. Top number of airports routes in American Airlines Inc.') +theme(legend.position="none")

ggplotly(grafic)


```
``` {r hip6}
### Hip 2. Pensem que hi haurà certes airlines que seran més propenses a tenir retards que altres
delays = flights %>% select(AIRLINE, ends_with("DELAY"), -DEPARTURE_DELAY, -ARRIVAL_DELAY) 
delays = delays %>% pivot_longer(cols=!AIRLINE, names_to = "DelayType") %>% filter(value>=15)
delays

ggplot(delays, aes(AIRLINE, fill=AIRLINE)) + geom_bar() + facet_grid(~DelayType) +coord_flip() + xlab("Airlines") + ylab("Frequency") + labs(title = "Frequency of each type of delay per airline", caption = "Fig. 22. Number of flights for every type of delay") +theme(legend.position="none")

```
```{r hip7}
delay_flights <- flights %>% filter(HOUR %in% c(5,6,7,8,9,10,11,12,13,14,15,16,17,18,19,20,21,22,23)) %>% mutate(WEEK = case_when(DAY_OF_WEEK %in% c(1,2,3,4,5) ~ "BusinessDays", DAY_OF_WEEK %in% c(6,7) ~ "Weekend")) %>% group_by(WEEK, HOUR) %>% summarize(DELAYED_PERC = round(mean(DELAYED)*100, 4)) 

ggplot(delay_flights)+ geom_line(aes(x = HOUR, y = DELAYED_PERC, color = WEEK), size = 0.5) + geom_point(aes(x = HOUR, y = DELAYED_PERC, color = WEEK), size = 0.8) + labs(x = 'Time', y = 'Percentage of delayed flights', color = 'Time of the week', title = 'Percentage of delayed flight by time of the week averaged across 2015', caption = 'Fig. 25. Delay of BusinessDays vs. Weekend') 

```

```{r hip8}
options(dplyr.summarise.inform = FALSE)
delay_flights <- flights %>% filter(AIRLINE %in% c("WN", "AA", "DL", "EV", "OO")) %>% filter(HOUR %in% c(5,6,7,8,9,10,11,12,13,14,15,16,17,18,19,20,21,22,23)) %>% group_by(AIRLINE, HOUR, DAY_OF_WEEK) %>% summarize(DELAYED_PERC = 100*round(mean(DELAYED), 4)) %>% mutate(NEW_DAY = case_when(DAY_OF_WEEK == 1 ~ "Monday", DAY_OF_WEEK == 2 ~ "Tuesday", DAY_OF_WEEK == 3 ~ "Wednesday", DAY_OF_WEEK == 4 ~ "Thursday", DAY_OF_WEEK == 5 ~ "Friday", DAY_OF_WEEK == 6 ~ "Saturday", DAY_OF_WEEK == 7 ~ "Sunday")) 

delay_flights$DAY_ORDER <-  factor(delay_flights$NEW_DAY, levels=c("Monday", "Tuesday", "Wednesday", "Thursday", "Friday", "Saturday", "Sunday"))
delay_flights

ggplot(delay_flights)+ geom_line(aes(x = HOUR, y = DELAYED_PERC, color = AIRLINE), size = 0.5) + geom_point(aes(x = HOUR, y = DELAYED_PERC, color = AIRLINE), size = 0.8) +facet_grid(DAY_ORDER~.)+ scale_x_discrete(labels = function(x){case_when(x == 5 ~ '5am', x == 11 ~ '11am', x == 17 ~ '5pm', x == 22 ~ '10pm')}) + labs(x = 'Time', y = 'Percentage of delayed flights', color = 'Airline', title = 'Percentage of delayed flight by day of the week averaged across 2015', subtitle = 'Top US airlines', caption = 'Fig. 25. Delay by time of the week for top airlines')


```
```{r hip9}
new_flights_delays <- flights %>% drop_na(AIR_SYSTEM_DELAY,SECURITY_DELAY,AIRLINE_DELAY,LATE_AIRCRAFT_DELAY, WEATHER_DELAY) 
new_flights_delays

delays_type <- new_flights_delays %>% select(AIR_SYSTEM_DELAY,SECURITY_DELAY,AIRLINE_DELAY,LATE_AIRCRAFT_DELAY, WEATHER_DELAY) %>% summarise(Air_system = mean(AIR_SYSTEM_DELAY), Security = mean(SECURITY_DELAY), Airline = mean(AIRLINE_DELAY), Late_aircraft = mean(LATE_AIRCRAFT_DELAY), Weather = mean(WEATHER_DELAY)) %>% gather(key="DELAY_TYPE", value="PERC", 1:5)

delays_type

grafic <- ggplot(delays_type, aes(x=fct_reorder(DELAY_TYPE,PERC), y=PERC, fill=DELAY_TYPE)) + geom_col(width=0.8) +coord_flip()+xlab("Type of delay") + ylab("Average of minuts delayed of 2015") + ggtitle("Average time of each delay type of flights in the US in 2015") + scale_fill_discrete("Delay type", labels=c("Air delay", "Airline", "Late aircraft",  "Security", "Weather")) + scale_x_discrete(labels = c("Security", "Weather", "Air delay", "Airline", "Late Aircraft"))+theme(legend.position="none")
grafic
ggplotly(grafic)

new_flights_delays <- new_flights_delays %>% group_by(MONTH) %>% summarise(Air_system = mean(AIR_SYSTEM_DELAY), Security = mean(SECURITY_DELAY), Airline = mean(AIRLINE_DELAY), Late_aircraft = mean(LATE_AIRCRAFT_DELAY), Weather = mean(WEATHER_DELAY)) %>% gather(key="DELAY_TYPE", value="PERC", 2:6)

new_flights_delays 

grafic <- ggplot(new_flights_delays, aes(x=factor(MONTH), y=PERC, fill=DELAY_TYPE)) + geom_col(width=0.8) +xlab("Months") + ylab("Minutes of delay") +ggtitle("Monthly average time of each delay type of flights in the US in 2015")+ scale_x_discrete(labels = function(x){case_when(x == 1 ~ "January", x == 2 ~ "February", x == 3 ~ "March", x == 4 ~ "April", x == 5 ~ "May", x == 6 ~ "June", x == 7 ~ "July",  x == 8 ~ "August", x == 9 ~ "September",  x == 10 ~ "October", x == 11 ~ "November",  x == 12 ~ "December")})+ scale_fill_discrete("Delay type", labels=c("Air delay", "Airline", "Late aircraft",  "Security", "Weather")) + labs(caption = 'Fig. 27. Minutes of delay by type, monthly')

ggplotly(grafic)


```


```{r Hip10}
options(dplyr.summarise.inform = FALSE)
delay_flights <- flights %>% filter(AIRLINE %in% c("WN", "AA", "DL", "EV", "OO")) %>% filter(HOUR %in% c(5,6,7,8,9,10,11,12,13,14,15,16,17,18,19,20,21,22,23)) %>% group_by(AIRLINE, HOUR) %>% summarize(DELAYED_PERC = round(mean(DELAYED), 4)) 
delay_flights

grafic <- ggplot(delay_flights) + geom_tile(aes(x = factor(HOUR), y = AIRLINE, fill = DELAYED_PERC), color = 'black') + scale_x_discrete(labels = c('5am', '6am', '7am', '8am', '9am', '10am', '11am', '12pm', '1pm', '2pm','3pm', '4pm', '5pm', '6pm', '7pm', '8pm', '9pm', '10pm', '11pm')) + scale_fill_distiller(palette = 'Spectral', labels = function(x) paste0(x*100, '%')) + labs(x = 'Hour of day', y = 'Airlines', fill = 'Delayed flights', title = 'Percentage of delayed flights by hour of the day', subtitle = 'Averaged across 2015 for top US airlines', caption = 'Fig. 31. Delay by hour of day for top airlines') + theme(panel.grid.major = element_blank(), axis.ticks = element_blank(), plot.caption = element_text(vjust = 7), axis.title.y = element_blank())

grafic

```

```{r hip7}

flights_def <- flights %>% group_by(DATE_DEPARTURE) %>% summarise(NUM_FLIGHTS = n(), PERC_DELAY = mean(DELAYED))

flights_def

grafic <- ggplot(flights_def) + geom_line(aes(x = DATE_DEPARTURE, y = NUM_FLIGHTS), color = 'green4') + geom_line(aes(x = DATE_DEPARTURE, y = PERC_DELAY * 20000), color = 'red') + scale_x_date(date_breaks = '1 month', date_labels = '%b %d') + scale_y_continuous(sec.axis = sec_axis(~ . / 20000, labels = function(y){paste0(y*100, '%')}, name = 'Percentage of delayed flights')) + labs(x = 'Time', y = 'Number of daily flights', caption = 'Fig. 23. Number of flights vs. % of delayed flights', title = 'Number of flights vs. percentage of delayed flights in 2015') + theme(axis.text.x = element_text(angle = 25, vjust = 0.75), plot.caption = element_text(vjust = 7), axis.title.y.left = element_text(color = 'green4'), axis.title.y.right = element_text(color = 'red'))
grafic


```

```{r hip7}

delay_flights <- flights %>% filter(HOUR %in% c(5,6,7,8,9,10,11,12,13,14,15,16,17,18,19,20,21,22,23)) %>% mutate(WEEK = case_when(DAY_OF_WEEK %in% c(1,2,3,4,5) ~ "BusinessDays", DAY_OF_WEEK %in% c(6,7) ~ "Weekend")) %>% group_by(WEEK, HOUR) %>% summarize(DELAYED_PERC = round(mean(DELAYED)*100, 4)) 

ggplot(delay_flights)+ geom_line(aes(x = HOUR, y = DELAYED_PERC, color = WEEK), size = 0.5) + geom_point(aes(x = HOUR, y = DELAYED_PERC, color = WEEK), size = 0.8) + labs(x = 'Time', y = 'Percentage of delayed flights', color = 'Time of the week', title = 'Percentage of delayed flight by time of the week averaged across 2015', caption = 'Delay by time of the week') 


```





```{r hip7}

flights_def <- flights %>% group_by(DATE_DEPARTURE) %>% summarise(PERC_CANCELLED = mean(CANCELLED), PERC_DIVERTED = mean(DIVERTED))

flights_def

ggplot(flights_def) + geom_line(aes(x = DATE_DEPARTURE, y = PERC_CANCELLED*100), color = 'blue4') + scale_x_date(date_breaks = '1 month', date_labels = '%b %d') + scale_y_continuous(labels = function(y){paste0(y, '%')}, name = 'Percentage of delayed flights') + labs(x = 'Time', y = 'Number of daily flights', caption = 'Source: publicly available data from DoT', title = 'Number of flights in the US in 2015') + theme(axis.text.x = element_text(angle = 25, vjust = 0.75), plot.caption = element_text(vjust = 7), axis.title.y.left = element_text(color = 'green4'), axis.title.y.right = element_text(color = 'red'))

```
Filtratge dut a terme per fer visualitzacions a Tableau: 

``` {r FilterTableau}

### Aerolínia més popular per cada estat

x <- flights %>% merge(airports, by.x = 'ORIGIN_AIRPORT', by.y = 'IATA_CODE')

x <- rename(x, c('ORIGIN_AIRPORT_NAME'='AIRPORT', 'ORIGIN_CITY'='CITY', 'ORIGIN_STATE'='STATE', 'ORIGIN_COUNTRY'='COUNTRY','ORIGIN_LATITUDE'='LATITUDE','ORIGIN_LONGITUDE'='LONGITUDE'))

flights_airlines <- x %>% group_by(AIRLINE,ORIGIN_STATE,ORIGIN_LATITUDE,ORIGIN_LONGITUDE) %>% count()

flights_top_airlines <- flights_airlines %>% group_by(ORIGIN_STATE) %>% top_n(1, n)

write.csv(flights_top_airlines, "flights_top_airlines.csv", row.names = FALSE)

```


``` {r animation}
flights_airports <- inner_join(flights, airlines, by = c("AIRLINE" = "IATA_CODE")) 

flights_airports_tidy <- flights_airports%>% select(DELAYED, AIRLINE, MONTH) %>% group_by(AIRLINE, MONTH) %>% summarize(value = sum(DELAYED,na.rm=TRUE)) %>% mutate(NEW_MONTH = case_when(MONTH == 1 ~ "January", MONTH == 2 ~ "February", MONTH == 3 ~ "March", MONTH == 4 ~ "April", MONTH == 5 ~ "May", MONTH == 6 ~ "June", MONTH == 7 ~ "July",  MONTH == 8 ~ "August", MONTH == 9 ~ "September",  MONTH == 10 ~ "October", MONTH == 11 ~ "November",  MONTH == 12 ~ "December")) #%>% select(-MONTH)

head(flights_airports_tidy)

flights_ranking <- flights_airports_tidy %>% group_by(MONTH) %>% mutate(rank = rank(-value), Value_rel = value/value[rank==1], Value_lbl = paste0(" ", round(value))) %>% group_by(AIRLINE) %>% filter(rank<=10) %>% ungroup()


anim <- ggplot(flights_ranking, aes(rank, group = AIRLINE, 
                fill = as.factor(AIRLINE), color = as.factor(AIRLINE))) +
  geom_tile(aes(y = value/2,
                height = value,
                width = 0.9), alpha = 0.8, color = NA) +
  geom_text(aes(y = 0, label = paste(AIRLINE, " ")), vjust = 0.2, hjust = 1) +
  geom_text(aes(y=value,label = Value_lbl, hjust=0)) +
  coord_flip(clip = "off", expand = FALSE) +
  scale_y_continuous(labels = scales::comma) +
  scale_x_reverse() +
  guides(color = "none", fill = "none") +
  theme(axis.line=element_blank(),
        axis.text.x=element_blank(),
        axis.text.y=element_blank(),
        axis.ticks=element_blank(),
        axis.title.x=element_blank(),
         axis.title.y=element_blank(),
        legend.position="none",
        panel.background=element_blank(),
        panel.border=element_blank(),
        panel.grid.major=element_blank(),
        panel.grid.minor=element_blank(),
        panel.grid.major.x = element_line( size=.1, color="grey" ),
        panel.grid.minor.x = element_line( size=.1, color="grey" ),
        plot.title=element_text(size=25, hjust=0.5, face="bold", colour="grey", vjust=-1),
        plot.subtitle=element_text(size=18, hjust=0.5, face="italic", color="grey"),
        plot.caption =element_text(size=8, hjust=0.5, face="italic", color="grey"),
        plot.background=element_blank(),
        plot.margin = margin(2, 2, 2, 4, "cm")) +
  transition_states(MONTH, transition_length = 4, state_length = 1, wrap = FALSE) + 
  view_follow(fixed_x = TRUE) + 
  labs(title = 'Number of delays per Month : {closest_state}',  
       subtitle  =  "Top Airlines delayed in USA",
       caption  = "Numbers of flights delayed monthly of Top 10 airlines in USA") 

# 3.3.10a. Generar animació (igual que cridar >anim)
animate(anim, 200, fps = 20,  width = 800, height = 600, 
        renderer = av_renderer("gganim.avi"), end_pause = 15, start_pause =  15) 
animate(anim, 200, fps = 13,  width = 1200, height = 1000, 
        renderer = gifski_renderer("gganim.gif"))

#animate(anim, 200, fps = 20,  width = 1200, height = 1000, renderer = ffmpeg_renderer()) -> for_mp4
#anim_save("animation.mp4", animation = for_mp4 )

```